臺灣高雄地方法院民事判決　　　　　　100年度簡上字第228號
上　訴　人　洪銘均
訴訟代理人　陳豐裕律師
被上訴人　　吳美燕
上列當事人間請求履行協議事件，上訴人對於中華民國100年2月
25日本院高雄簡易庭99年度雄簡字第2029號第一審判決不服，提
起上訴，本院管轄之第二審合議庭於民國100年8月24日言詞辯論
終結，判決如下：
    主  文
上訴駁回。
第二審訴訟費用由上訴人負擔。
    事實及理由
一、上訴人主張：上訴人與被上訴人於民國（下同）99年6月2日
    簽訂授權書(下稱系爭契約)，由上訴人處理被上訴人所委託
    關於被上訴人配偶即訴外人薛仲貿外遇事件之民刑事和解、
    賠償事宜，並於系爭契約書第5條約定，被上訴人若私自或
    再行委託他人與丙方即被上訴人之夫達成協議而未徵得乙方
    即上訴人同意或單方終止契約，則甲方即被上訴人必須賠償
    上訴人新台幣（下同）20萬元。被上訴人於99年7月間，已
    收到上訴人經其委託調查之內容，並簽訂切結書。詎被上訴
    人於同年8月單方終止系爭契約，已違反系爭契約第5條之約
    定，爰依系爭契約第5條之約定，提起本件訴訟，並於原審
    聲明：被上訴人應給付上訴人20萬元及自起訴狀繕本送達被
    上訴人翌日起至清償日止，按週年利率5％計算之利息。
二、被上訴人則以：兩造確有簽訂系爭契約，且被上訴人已依約
    給付徵信費及律師費用共7萬5千元。惟上訴人並未提供被上
    訴人任何配偶通姦之證據，反係被上訴人將自行發現配偶通
    姦之證據交予上訴人。被上訴人事後係對於配偶已提出刑事
    告訴及民事賠償訴訟，並未與配偶成立任何和解，亦未委託
    他人續行徵信行為，被上訴人純係因自行進行訴訟，而未再
    與上訴人有何聯絡，然無論如何，並未單方終止系爭契約。
    上訴人主張被上訴人已終止系爭契約，應負舉證責任。此外
    ，上訴人提出之錄音譯文中，被上訴人之兄長即訴外人鍾秉
    菘並未有任何被上訴人已終止系爭契約之表示，譯文中均為
    上訴人單方之轉述，鍾秉菘亦僅單純接受該訊息。又上訴人
    本主張被上訴人於99年8月終止契約，後又主張於99年7月17
    日中午終止，所述前後不一，不足為憑，其依系爭契約第5
    條之約定，請求被上訴人給付20萬元，為無理由等語，資為
    抗辯，並於原審答辯聲明：上訴人之訴駁回。
三、原審法院判決上訴人敗訴，上訴人提起上訴，求為判決：（
    一）原判決廢棄。（二）上開廢棄部分，被上訴人應給付上
    訴人20萬元及自起訴狀繕本送達被上訴人翌日起至清償日止
    ，按年息百分之5計算之利息。（三）第一、二審訴訟費用
    由被上訴人負擔。被上訴人則於本院聲明：上訴駁回。
四、兩造不爭執之事實：
    兩造確有簽立系爭契約。
五、本件爭執事項：
    被上訴人是否單方終止系爭契約？
六、本院之判斷：
    上訴人主張被上訴人於99年7月17日於電話聯絡中，以口頭
    終止系爭契約一節，為被上訴人所否認，依民事訴訟法第27
    7條前段之規定，上訴人就被上訴人口頭終止系爭契約一事
    ，應負舉證責任。上訴人雖請求本院調閱當時之二造通聯記
    錄，惟通聯記錄僅能顯示兩造電話通話之時間，並無法顯示
    通話之內容，故本院即使調閱兩造當時之通聯記錄，亦僅能
    證明兩造有通話之行為，並無法查證被上訴人是否有口頭提
    出終止系爭契約之行為，故上訴人請求調閱上開通聯記錄，
    顯無必要。又上訴人主張自99年7月17日之後，被上訴人即
    再無與上訴人連絡，與之前委任上訴人徵信時期，與上訴人
    密切聯絡之舉止大相逕庭，可見被上訴人確已單方終止系爭
    契約，否則豈有未與上訴人聯絡之理云云。惟查，被上訴人
    之前已給付75000元之徵信與律師費用予上訴人，此為上訴
    人所不爭執，則縱使被上訴人事後自行對外遇配偶進行民刑
    事之訴訟行為，而未再要求上訴人為任何協助，然系爭契約
    既未禁止被上訴人得單獨進行訴訟，則被上訴人對配偶進行
    訴追行為，並無任何違約行為，且被上訴人既已支付上開費
    用予上訴人，則被上訴人保留系爭契約之有效性，而未予終
    止，並視其訴訟進行之程度與有無再行舉證之必要，暫時保
    留決定是否再要求上訴人提出其他徵信服務之契約上權利，
    係屬有利於被上訴人之契約決定，且符合一般經驗法則。故
    倘被上訴人自忖現尚無要求上訴人提供任何徵信上之協助之
    必要，而未向上訴人提出徵信援助，亦符合一般常情，上訴
    人僅以被上訴人未再要求徵信援助即認為被上訴人已單方終
    止系爭契約，係屬臆測之詞，不足採信。另上訴人主張被上
    訴人之兄與伊通話中，已表示被上訴人單方終止系爭契約，
    並提出錄音譯文為證，惟查，證人即被上訴人之兄長鍾秉菘
    於原審審理時，到庭證稱：於99年7月17日，上訴人確有打
    電話給伊，並告知伊之妹妹欲向其終止契約一事，然在此之
    前，伊並不知悉此事，均為上訴人單方面之陳述，於譯文上
    「嗯」、「對」僅為回應，並無其他意思。另並未聽過被上
    訴人向上訴人終止委託事由等語，且本院審酌上訴人提出之
    錄音譯文顯示，被上訴人之兄於通話過程中，並未表示被上
    訴人欲終止或已終止系爭契約，此有上開錄音譯文可證，且
    縱使其兄有此表示，因伊非被上訴人之代理人，亦無權代為
    終止契約之意思表示，故上訴人提出之錄音光碟及通話譯文
    ，仍無法作為為有利上訴人之證據。綜上所述，上訴人無法
    舉證被上訴人已單方終止系爭契約，已如前述，則上訴人依
    系爭契約書第5條之約定，請求被上訴人給付20萬元及法定
    遲延利息，即屬無理由。原審因而判決上訴人敗訴，於法並
    無不合。上訴意旨指摘原審判決不當，求予廢棄改判，為無
    理由。應予駁回其上訴。兩造其餘攻防，不影響判決結果，
    爰不逐一論述，並予敘明。
七、據上論結，本件上訴為無理由，依民事訴訟法第436條之1第
    3 項、第449條第1項、第78條，判決如主文。
中    華    民    國    100  年    8   月     31     日
            民事鳳山分庭審判長法  官   楊富強
                              法  官   張琬如
                              法  官   吳文婷
以上正本係照原本作成。
本判決不得上訴。
中    華    民    國    100  年    9   月      1     日
                              書記官   梁瑜玲